【裁判字號】    98,訴,1090
【裁判日期】    981204
【裁判案由】    毒品危害防制條例
【裁判全文】
臺灣基隆地方法院刑事判決              98年度訴字第1090號
公  訴  人  臺灣基隆地方法院檢察署檢察官
被      告  乙○○
上列被告因毒品危害防制條例案件，經檢察官提起公訴（98年度
撤緩毒偵字第71號），被告於準備程序進行中，就被訴事實為有
罪之陳述，經本院合議庭裁定由受命法官獨任進行簡式審判程序
，判決如下：
    主  文
乙○○施用第一級毒品，累犯，處有期徒刑肆月，如易科罰金，
以新臺幣壹仟元折算壹日。扣案之第一級毒品海洛因壹包（驗餘
淨重零點零捌公克）併同無法析離之包裝袋壹只沒收銷燬之。
    事  實
一、乙○○有下列前案紀錄（構成累犯），及施用毒品執行觀察
    、勒戒、強制戒治之紀錄：
  (一)前因初犯施用毒品案件，經觀察、勒戒後，認有繼續施用毒
    品之傾向，經法院裁定強制戒治，俟民國93年5 月31日始因
    停止戒治並付保護管束而經釋放出所；93年12月2 日管束期
    滿未經撤銷而完成其本次毒癮戒斷之療程，並由臺灣基隆地
    方法院檢察署檢察官於93年12月21日，以93年度戒毒偵字第
    74號為不起訴處分確定。
  (二)其後，又於前揭(一)所述強制戒治執行完畢經釋放出所以後之
    五年以內，再犯施用毒品案件，由臺灣基隆地方法院檢察署
    檢察官提起公訴，經臺灣高等法院於94年10月31日，以94年
    度上訴字第2932號判決有期徒刑1 年、5 月，應執行有期徒
    刑1 年3 月確定，95年1 月9 日發監執行、96年2 月9 日假
    釋出監；96年3 月21日管束期滿而未經撤銷，其未執行之刑
    ，以已執行論（構成累犯）。
二、詎其復基於施用第一級毒品之犯意，於96年10月4 日上午10
    時許，在行政院衛生署立基隆醫院內，以將海洛因摻入點滴
    引管之方式，非法施用第一級毒品海洛因1 次，嗣於96年10
    月4 日15時50分許，在基隆市○○區○○路87號前，為警查
    獲，並扣得海洛因1 包（驗餘淨重0.08公克）。
三、案經基隆市警察局第四分局報告臺灣基隆地方法院檢察署檢
    察官偵查起訴。
    理  由
一、本件被告所犯者非為死刑、無期徒刑、最輕本刑為3 年以上
    有期徒刑之罪或高等法院管轄第一審案件，其於準備程序進
    行中，先就被訴事實為有罪之陳述，經告知其簡式審判程序
    之旨，並聽取公訴人及被告之意見後，本院依刑事訴訟法第
    273 條之1 第1 項之規定，裁定由受命法官獨任進行簡式審
    判程序，且依同法第273 條之2 規定，簡式審判程序之證據
    調查，不受第159 條第1 項、第161 條之2 、第161 條之3
    、第163 條之1 及第164 條至第170 條規定之限制，合先敘
    明。
二、上開事實，業據被告於偵查、本院準備程序及審理時坦承在
    卷，而被告於為警所採集之尿液經送驗結果，呈嗎啡之陽性
    反應，此有臺灣尖端先進生技醫藥股份有限公司濫用藥物尿
    液檢驗報告1 份附卷可稽。並有如事實欄所示之物品扣案足
    資佐證，又扣案之第一級毒品海洛因1 小包（扣案之白粉1
    小包，經警依菸毒檢驗包試劑初步檢驗結果，呈嗎啡、海洛
    因反應），再送法務部調查局鑑驗結果，確含第一級毒品海
    洛因成，驗餘淨重0.08公克，有基隆市警察局第四分局查獲
    涉嫌毒品危害防制條例毒品初步鑑驗報告單、法務部調查局
    96年10月27日調科壹字第09623074530 號鑑定通知書各1 份
    在卷可佐。又其前因初犯施用毒品案件，經觀察、勒戒後，
    認有繼續施用毒品之傾向，經法院裁定強制戒治，俟93年5
    月31日始因停止戒治並付保護管束而經釋放出所；93年12月
    2 日管束期滿未經撤銷而完成其本次毒癮戒斷之療程，並由
    臺灣基隆地方法院檢察署檢察官於93年12月21日，以93年度
    戒毒偵字第74號為不起訴處分確定等情，亦有臺灣高等法院
    被告前案紀錄表附卷足佐。綜上所陳，被告於前次強制戒治
    於93年12月2 日執行完畢，5 年內再犯本案施用第一級毒品
    海洛因，罪證明確，犯行洵堪認定，自應依法論科。
三、論罪科刑：
  (一)查海洛因係毒品危害防制條例第2 條第2 項第1 款所定之第
    一級，核被告所為係犯毒品危害防制條例第10條第1 項之施
    用第一級罪。被告持有第一級毒品海洛因之低度行為，應為
    施用第一級毒品之高度行為所吸收，不另論罪。
  (二)被告有事實欄所載之前案紀錄暨科刑執行情形，有臺灣高等
    法院被告前案紀錄表在卷可稽，其於受一、(二)所示有期徒刑
    之執行完畢後，5 年內故意再犯有期徒刑以上之本罪，為累
    犯，應依刑法第47條第1 項之規定加重其刑。
  (三)按立法院於86年10月30日三讀通過，87年5 月20日公布，同
    年月22日生效之毒品危害防制條例，該條例對於施用毒品之
    被告改以「治療」、「矯治」為目的，非重在「處罰」，查
    被告因病住院，身體疼痛，不得已將海洛因摻入點滴引管施
    用毒品解痛，本院認若科以最低度刑仍嫌重，爰依刑法第59
    條規定酌量減輕其刑，並依法先加後減。
  (四)爰審酌被告犯罪之動機、曾有施用毒品之前科仍不知戒除，
    惟犯罪後坦承犯行，且所犯之施用毒品犯行乃戕害自己身心
    健康，並未危及他人等一切情狀，量處如主文所示之刑，並
    諭知易科罰金之折算標準。
四、沒收部分：
  (一)扣案之第一級毒品海洛因1 包（驗餘淨重0.08公克），併同
    無法析離之包裝袋，包裝袋應與毒品整體視為查獲之毒品，
    依毒品危害防制條例第18條第1 項前段之規定，宣告沒收銷
    燬之（蓋無論以何種方式包裝袋與其內裝之毒品，包裝袋內
    均會有極微量毒品殘留，故上述包裝袋應整體視為查獲毒品
    ，一併依前揭規定宣告沒收銷燬之，參見最高法院95年度臺
    上字第3739號、第7354號判決）。
據上論斷，應依刑事訴訟法第273 條之1 第1 項、第299 條第1
項前段，毒品危害防制條例第10條第1 項、第18條第1 項前段、
第23條第2 項，刑法第11條、第47條第1 項、第59條、第41條第
1 項前段，判決如主文。
本案經檢察官甲○○到庭執行職務。
中    華    民    國    98    年    12    月    4     日
                  刑事第三庭法  官  黃永定
以上正本證明與原本無異。
如不服本判決，應於判決送達後10日內，向本院提出上訴書狀，
上訴於臺灣高等法院，並按他造當事人之人數附具繕本。上訴書
狀應敘述具體理由。上訴書狀未敘述上訴理由者，應於上訴期間
屆滿後20日內補提理由書於本院。「切勿逕送上級法院」
中    華    民    國    98    年    12    月    4     日
                            書記官  劉珍珍
附錄論罪法條：
毒品危害防制條例第10條
I施用第一級毒品者，處 6 月以上 5 年以下有期徒刑。


司法院資訊處製作；財團法人民間司法改革基金會備份。
